【裁判字號】    92,易,863
【裁判日期】    920514
【裁判案由】    詐欺
【裁判全文】
臺灣臺中地方法院刑事判決                          九十二年度易字第八六三號
    公  訴  人  臺灣臺中地方法院檢察署檢察官
    被      告  甲○○原名丘.
右列被告因詐欺取財案件，經檢察官提起公訴（九十一年度偵字第二二○三四號），
本院判決如左：
    主  文
甲○○無罪。
    理  由
一、公訴意旨略以：被告甲○○係設於臺中巿中區○○里○○路一○二號八樓之七中
    永欣企業有限公司（以下簡稱中永欣公司）之實際負責人（登記負責人為丘賴彩
    琴），明知該公司已陷於無支付能力之嚴重狀態，竟意圖為自己不法之所有，於
    民國八十九年五月間，以該公司名義，向告訴人賢誠紙業有限公司佯稱欲購買價
    值新臺幣（下同）三十六萬二千零八十七元之紙張一批，致告訴人陷於錯誤，而
    將紙張一批交付予被告。嗣被告即拒不付款，經告訴人催討，始於同年八月間起
    ，至九十年二月十五日止，先後償還共計十二萬二千零八十七元，餘款二十四萬
    元部分經告訴人同意延期至九十一年四月三十日清償，被告並開立一紙付款日期
    為九十一年四月三十日、金額為二十四萬元之本票，交付予告訴人。詎上開本票
    屆期後，被告仍拒不清償餘款二十四萬元，告訴人始知受騙。因認被告涉有刑法
    第三百三十九條第一項詐欺取財罪嫌云云。
二、(1)、按犯罪事實應依證據認定之，無證據不得推定其犯罪事實；又案件不能證明
    被告犯罪者，應諭知無罪之判決，刑事訴訟法第一百五十四條、第三百零一條第
    一項分別定有明文。再者，認定不利於被告之事實，須依積極證據，苟積極證據
    不足為不利於被告事實之認定時，即應為有利於被告之認定，更不必有何有利之
    證據，業經最高法院三十年上字第八一六號著有判例。
(2)、公訴人認被告涉有上開犯行，無非係以：告訴人之指述，銷貨業帳請款單、本票
    各一紙等情為據。
(3)、訊據被告固不否認：其係中永欣公司之實際負責人，曾於右揭時地，代表中永欣
    公司，向告訴人購買上開紙張一批。嗣中永欣公司僅給付十二萬二千零八十七元
    之貨款予告訴人，餘款二十四萬元部分，則尚未清償之事實，但堅詞否認有公訴
    人所指上開犯行，辯稱：中永欣公司係因事後經營不善，資金調度出現問題，而
    無力清償上開貨款，其事後已與告訴人在鄉鎮市調解委員會達成調解（尚待法院
    核定），由其個人代中永欣公司自九十二年三月一日起，按月給付三千元予告訴
    人，以資分期清償告訴人上開貨款。是本件應純屬民事糾紛，其並無詐欺告訴人
    等語。
(4)、經查：、被告供稱：其事後已與告訴人達成調解，由其個人代中永欣公司自九
    十二年三月一日起，按月給付三千元予告訴人，以資分期清償告訴人上開貨款等
    情，核與告訴代理人乙○○於本院審理時所陳相符。且被告亦於本院九十二年四
    月三十日審理時，依雙方調解之約定，當庭給付告訴代理人乙○○自九十二年三
    月一日、四月一日及五月一日，所應給付之九千元（三個月乘以每月三千元），
    有審判筆錄一紙在卷可稽。復參以自訴人所陳：中永欣公司先前已共計給付十二
    萬二千零八十七元之貨款予告訴人，僅餘款二十四萬元遲未給付等情，應堪認被
    告辯稱：係因中永欣公司事後經營不善，資金調度出現問題，始無力清償告訴人
    上開餘款二十四萬元一節，應非虛構之詞。蓋衡以常情，被告既已收取告訴人所
    交付之紙張，倘其確有意對告訴人為詐欺取財之犯行，其應無可能尚先後陸續清
    償共計十二萬二千零八十七元之貨款予告訴人。且以其個人為發票人，代中永欣
    公司承擔債務，簽立一紙本票交付予告訴人，事後復與告訴人達成調解，由其個
    人每月代中永欣公司，分期清償三千元之貨款予告訴人。由此足見本件應純屬民
    事糾葛，尚與刑法第詐欺取財罪無涉，自不得徒以事後中永欣公司未按期清償告
    訴人上開貨款二十四萬元，即率認被告有何詐欺取財犯行。此外，本院復查無其
    他積極之證據，足認被告有公訴人所指之詐欺取財犯行。是揆諸首揭說明，自應
    為諭知被告無罪之判決。
據上論斷，應依刑事訴訟法第三百零一條第一項，判決如主文。
中      華      民      國      九十二      年      五      月   十四   日
                                    臺灣臺中地方法院刑事第六庭
                                        法  官  唐  敏  寶
右正本證明與原本無異。
如不服本判決，應於送達後十日內向本院提出上訴狀（須附繕本），上訴於臺灣高等
法院臺中分院。
                                        書記官
中      華      民      國      九十二      年      五      月   十四   日


司法院資訊處製作；財團法人民間司法改革基金會備份。
